170Edepot - Archives communales déposées de Contréglise
Archives Départementales de la Haute-Saône
Série Edepot
ARCHIVES COMMUNALES DEPOSEES. ARCHIVES DES INTERCOMMUNALITES.
170Edepot - Archives communales déposées de Contréglise
1641-1953
170Edepot1-51
Archives Départementales de la Haute-Saône 14B rue Miroudot St Ferjeux 70000 VESOUL
COMMUNE DE CONTREGLISE
(1) A l'envers les années 1720-1722, 1779-1782. (2) Voir 170 E dépôt 12/FF 6, pour les années 1779-1782. (3) Cahier de baptêmes faisant double emploi jusqu'en avril 1671. (4) Cahiers faisant double emploi. (5) Sur la dernière page, note concernant Théodore Simonot, maire, qui fit abattre les restes du château seigneurial en 1859. (6) Le registre des délibérations communales de 1889 à 1953 est manquant en 1996. (7) Voir 170 E dépôt 37/H 2, rapports des gardes (1790-1791). (8) Voir 170 E dépôt 31/H 2, déclarations de grossesses (1807-1835). Sources complémentaires aux Archives Départementales de la Haute-Saône: E 624, titres de la famille Aymonnet (1581-1727). H 360, abbaye de Cherlieu concernant Contréglise (1270-1491). H 391, abbaye de Clairefontaine concernant Contréglise (1648-1651). H 437, 492, 497, 553, abbaye de faverney concernant Contréglise ((1659-1688). 1 J 28, famille Aymonnet, seigneur de Contréglise (1787). 1 J 448, vestiges anciens de la région de Jussey (s. d.). 210 L 1, 368 L 229, époque révolutionnaire. 3 O 176, travaux communaux (depuis 1812). 488 E dépôt 7/GG 3, registre paroissial de Senoncourt, Contréglise (1675-1702).
Modalités d'entrée
Dépôt du 13/12/2004
Dernier ajout le 19/03/2010
Archives publiques
Sommaire
ARCHIVES ANCIENNES
ADMINISTRATION COMMUNALE (1772-1787)
170 Edepot 1
IMPOTS ET COMPTABILITE (1775-1789)
170 Edepot 2
BIENS ET BOIS-EDIFICES COMMUNAUX-VOIRIE (1738-1791)
170 Edepot 3-5
AFFAIRES MILITAIRES (1775-1779)
170 Edepot 6
JUSTICE (1705-1789)
170 Edepot 7-16
CULTE-AGRICULTURE (1641-1792)
170 Edepot 17-25
ARCHIVES MODERNES
ADMINISTRATION GENERALE DE LA COMMUNE-ETAT-CIVIL (1789-1934)
170 Edepot 26-30
AGRICULTURE-SUBSISTANCES (1790-1933)
170 Edepot 31
CONTRIBUTIONS-ADMINISTRATIONS FINANCIERES (1791-1918)
170 Edepot 32-35
AFFAIRES MILITAIRES (1790-1835)
170 Edepot 36-37
POLICE-HYGIENE PUBLIQUE ET SALUBRITE (1792-1930)
170 Edepot 38
ELECTIONS-PERSONNEL COMMUNAL (...-...)
170 Edepot 39
FINANCES DE LA COMMUNE (1806-1873)
170 Edepot 40-41
EDIFICES COMMUNAUX (1811-1912)
170 Edepot 42-43
BIENS ET BOIS COMMUNAUX-EAUX-DROITS DIVERS (1793-1953)
170 Edepot 44
VOIRIE-REGIME DES EAUX-MOYENS DE TRANSPORT-TRAVAUX DIVERS (1825-1931)
170 Edepot 45-47
CULTE (1793-1925)
170 Edepot 48
ASSISTANCE ET PREVOYANCE (1904-1926)
170 Edepot 49
INSTRUCTION PUBLIQUE-LETTRES,SCIENCES ET ARTS (1885-1929)
170 Edepot 50
- ARCHIVES ANCIENNES
  - ADMINISTRATION COMMUNALE
    - Elections et prestations de serment des échevins, garde-champêtres et garde-forestiers., 1772-1787; 170 Edepot 1; BB1
      Communicabilité
      Communicable
      Thesaurus administratif:
      ELECTION PROFESSIONNELLE
      Noms géographiques:
      CONTREGLISE
  - IMPOTS ET COMPTABILITE
    - Rôle des tailles et corvées (s. d.). Rôle de l'imposition ordinaire (1775-1776, avec dénombrement des habitants pour 1776). Taxe du pain et du vin (1782-1783). Procès contre les réfractaires au répartement des frais de travaux sur les routes (1781-1784). Procès contre les Ursulines de Vesoul pour le paiement d'une rente (1788-1789)., 1775-1789; 170 Edepot 2; CC1
      ROLE D'IMPOSITION; DENOMBREMENT DE LA POPULATION
      FISCALITE; RECENSEMENT DE POPULATION
      Noms de personnes:
      URSULINES (LES) de Vesoul
  - BIENS ET BOIS-EDIFICES COMMUNAUX-VOIRIE
    - Procès-verbaux de visite des prés, chemins, fontaines, tuilerie, fours et cheminées (1746-1787). Délibérations et requêtes à l'intendant pour faire les foins et les regains et couper des liens (1753-1788). Amodiations de communaux (1772, 1784)., 1746-1788; 170 Edepot 3; DD1
      BAUX RURAUX
    - Réparations au presbytère et à l'église, procédure entre Contréglise et Senoncourt (1765-1791). Rôle de répartition des travaux sur la route de Vauvillers à Saint-Loup (1773)., 170 Edepot 4; DD2
      CHEMIN RURAL; EDIFICE CULTUEL; PRESBYTERE
      CONTREGLISE; SENONCOURT
    - Procès-verbaux de récolement des coupes (1738-1789). Procès-verbaux de partage, de visite et de martelage (1752,1775, 1787). Rôle des cochons pour la glandée (1756, 1775, 1778). Reconnaissance des coupes défensables (1770-1787). Rôle de répartition de bois (1785-1786). Ventes d'arbres (1783, 1788)., 170 Edepot 5; DD3
      PROCES-VERBAL; ROLE
      BOIS; DROITS D'USAGE FORESTIERS
  - AFFAIRES MILITAIRES
    - Procès entre le sieur Lagondet, de Contréglise et les habitants de Breurey-lès-Faverney, au sujet du bois à fournir au salpêtrier de Breurey (1775-1777). Refus du salpêtrier de Contréglise de payer son loyer (1779)., 1775-1779; 170 Edepot 6; EE1
      Thesaurus historique:
      salpétrier
      BREUREY-LES-FAVERNEY; CONTREGLISE
      LAGONDET
  - JUSTICE
    - Procédures de simple police (1747-1787). Procédures criminelles (1765). Assignations de témoins (1765-1781). Requêtes tendant à la réception de procureur d'office, maire et sergent de la justice (1775-1776, 1782). Informations de bonne vie et moeurs des officiers de justice (1775-1782). Déclarations de grossesses illégitimes (1775, 1782). Requête tendant à faire déclarer un pré clos (1785-1787)., 170 Edepot 7; FF1
      DECLARATION
      JUSTICE
    - Procès-verbaux d'apposition de scellés, d'inventaires après décès, de tutelles et curatelles., 1752-1789; 170 Edepot 8; FF2
      PROCES-VERBAL
    - Registre des causes et jugements., 1705-1720; 170 Edepot 9; FF3
      REGISTRE
    - Registre des causes et jugements., 1721-1755; 170 Edepot 10; FF4
    - Registre des causes et jugements., 1755-1767; 170 Edepot 11; FF5
    - Registre de la taxation du pain et du vin chez les aubergistes, des autorisations de faucher et des rapports des gardes au greffe de la justice (1)., 1718-1782; 170 Edepot 12; FF6
    - Registre des procès et rapports des gardes au greffe de la justice de Contréglise., 1734; 170 Edepot 13; FF7
    - Registre des procès et rapports des gardes au greffe de la justice de Contréglise., 1745-1750; 170 Edepot 14; FF8
    - Registre des procès et rapports des gardes au greffe de la justice de Contréglise., 1750-1759; 170 Edepot 15; FF9
    - Registre des procès et rapports des gardes au greffe de la justice de Contréglise (2)., 1767-1779; 170 Edepot 16; FF10
  - CULTE-AGRICULTURE
    - Registre paroissial de Contréglise: baptêmes (1641, 1645-1671), 3 actes de sépultures (1662, 1666, 1673), baptêmes (1741-1774 (2)); à l'envers, mariages (1665-1674); à l'endroit, baptêmes (1675-1683), baptêmes, mariages, sépultures (1720-avril 1721)., 1641-1721; 170 Edepot 17; GG1
      Support de substitution
      Cote 5Mi1R21
      Non communicable physiquement
      Raison: document microfilmé
      REGISTRE PAROISSIAL
      registre paroissial
    - Registre paroissial de Contréglise: baptêmes (1696-1709), sépultures (1698-1709); sur la dernière page, un acte de baptême de novembre 1709)., 170 Edepot 18; GG2
    - Registre paroissial de Contréglise: baptêmes, mariages, sépultures (1710-1712), certificat d'un acte de baptême de 1736, 1713-avril 1721, 1716-1719 (4), 1721 (4)., 1710-1736; 170 Edepot 19; GG3
    - Registre paroissial de Contréglise: baptêmes, mariages, sépultures (mai 1721-1736, 1739-1744)., 1721-1744; 170 Edepot 20; GG4
    - Registre paroissial de Contréglise: baptêmes, mariages, sépultures., 1737-1738; 170 Edepot 21; GG5
    - Registre paroissial de Contréglise: baptêmes, mariages, sépultures., 1745-1776; 170 Edepot 22; GG6
    - Registre paroissial de Contréglise: baptêmes, mariages, sépultures., 1777-1787; 170 Edepot 23; GG7
    - Registre paroissial de Contréglise: baptêmes, mariages, sépultures., 1787-1792; 170 Edepot 24; GG8
    - Inventaire des titres et papiers de la cure, suite au décès du curé (1769). HH1 - Marché pour l'entretien d'animaux reproducteurs (1760)., 1760-1769; 170 Edepot 25; GG9-HH1
      INVENTAIRE
      AGRICULTURE; VIE RELIGIEUSE
- ARCHIVES MODERNES
  - ADMINISTRATION GENERALE DE LA COMMUNE-ETAT-CIVIL
    - Registre des délibérations du conseil municipal (1792-1838); au début du registre, lettres-patentes du roi (1789-1791)., 1789-1838; 170 Edepot 26; D1
      REGISTRE; DELIBERATION
      CONSEIL MUNICIPAL
    - Un cahier des délibérations du conseil municipal (1807-1812). Registre des délibérations du conseil municipal (1839-1868 (5))., 1807-1868; 170 Edepot 27; D2
      CAHIER; DELIBERATION; REGISTRE
    - Registre des délibérations du conseil municipal., 1868-1889; 170 Edepot 28; D3
    - Extraits des délibérations du conseil municipal (6)., 1889-1934; 170 Edepot 29; D4
      DELIBERATION
    - Répertoire des actes soumis à l'enregistrement (1816-1905). Arrêtés municipaux (1864-1916). Assurance des bâtiments communaux (1896-1906). E 1 - Actes de décès d'émigrés en Algérie (1889). Rectification d'état-civil (1891)., 1816-1916; 170 Edepot 30; D5-E1
      REPERTOIRE; ARRETE DU MAIRE; ETAT CIVIL
      CONSEIL MUNICIPAL; EMIGRATION; ETAT CIVIL
      ALGERIE; CONTREGLISE
  - AGRICULTURE-SUBSISTANCES
    - Animaux nuisibles: procès-verbal de destruction d'un loup (1790). Reconnaissance du bon état d'une vigne (1792). Taureau communal (an V-1920). Statistiques agricoles annuelles (1841-1869). Elections à la chambre d'agriculture (1933). Etablissement de foires dans les villages environnants (1884, 1888)., 1790-1933; 170 Edepot 31; F1
      STATISTIQUE; LISTE ELECTORALE; PROCES-VERBAL D'ELECTION
      MANIFESTATION COMMERCIALE; PRODUCTION AGRICOLE
  - CONTRIBUTIONS-ADMINISTRATIONS FINANCIERES
    - Déclarations des propriétés de la commune, des fonds curiaux, des biens de la famille Aymonnet., 1791; 170 Edepot 32; G1
      FISCALITE IMMOBILIERE
      AYMONNET
    - Déclarations des états de mutation (an V-1828). Rôles d'impôts fonciers et personnels (an XII-1815). Matrices de l'état de section (1806). Toisé des bâtiments (1840)., An V-1840; 170 Edepot 33; G2
      DECLARATION; MATRICE CADASTRALE; ROLE D'IMPOSITION
      FISCALITE DES PERSONNES; FISCALITE IMMOBILIERE
    - Rôles des prestations., 1825-1912; 170 Edepot 34; G3
      ROLE
      FISCALITE
    - Rôles de la taxe sur les chiens. Téléphone. Etablissement d'un réseau (1902-1903). Transfert de la cabine (1912). Gérance du bureau (1905, 1910-1918)., 1861-1918; 170 Edepot 35; G4
      ROLE D'IMPOSITION
      FISCALITE; TELEPHONE
  - AFFAIRES MILITAIRES
    - Jugement militaire (1833-1835). Décès militaire à Hanoï (1889). Garde nationale. Etat nominatif (1870). Sapeurs-pompiers. Subvention de l'état (1915-1918). Armée du Rhin et de la Moselle. Réquisitions (an III-an IV). Invasion de 1815. Réquisitions (1814). Guerre de 1870. Réquisitions (1870)., An III-1918; 170 Edepot 36; H1
      CONSCRIPTION; GUERRE; SAPEUR POMPIER
      garde nationale
      CONTREGLISE; HANOI
    - Registre composite des réquisitions pour l'armée du Rhin (an II-an X), pendant l'invasion de 1815, puis déclarations de grossesse (1807-1835) et rapports des gardes (1790-1791)., 1790-1835; 170 Edepot 37; H2
      REGISTRE; RAPPORT
      GUERRE
  - POLICE-HYGIENE PUBLIQUE ET SALUBRITE
    - Police locale (7). Transports de corps (1892-1921). Débit de boissons (1930). Police générale. Désarmement des maisons suspectes, prestation de serment de fidélité à la nation (1792). Hygiène publique et salubrité. Ecurie du sieur Larmet (1900-1904). Epizootie (1905). Contamination des eaux d'alimentation (1909)., 1792-1930; 170 Edepot 38; I1
      EAU POTABLE; POLICE; PROTECTION SANITAIRE DU CHEPTEL; TRANSPORT DE CORPS
      LARMET
    - Police rurale: plaque de ceinturon de garde champêtre avec devise "La Loi" 1 pièce, laiton estampé, 8x9,5 cm, XIXe siècle; 170 Edepot 51; 1 pièce
      OBJET
      GARDE PARTICULIER; POLICE ADMINISTRATIVE
  - ELECTIONS-PERSONNEL COMMUNAL
    - Liste des citoyens ayant droit de voter dans les assemblées primaires (an V). Election cantonale (1853), élection au conseil d'arrondissement (1861): procès-verbaux. Nominations de maire et adjoint (1885). Démissions de conseillers municipaux (1888, 1898). Personnel communal. Garde-champêtre (an VIII, 1905). Pâtre (1818-1918). Cantonnier (1827-1829, 1860). Garde-forestier (1834-1920). Fossoyeur (1886-1911)., An V-1920; 170 Edepot 39; K1
      LISTE ELECTORALE; PROCES-VERBAL D'ELECTION
      ELECTION CANTONALE; ELECTION MUNICIPALE; PERSONNEL
  - FINANCES DE LA COMMUNE
    - Comptes de gestion (1806-1823, 1826-1833, 1835-1863)., 1806-1863; 170 Edepot 40; L1
      COMPTE DE GESTION
      FINANCES COMMUNALES
    - Budgets (1811-1853, 1855-1873)., 1811-1873; 170 Edepot 41; L2
      BUDGET
  - EDIFICES COMMUNAUX
    - Maison commune. Construction: devis (1825-1833, 1 plan). Ecole. Construction: devis, entretien (1833-1839, 1 plan, 1891-1905). Travaux aux bâtiments communaux (1900-1920). Fontaines. Réparations, construction: devis, rétablissement de la vieille fontaine (an VIII, 1826-1838, 3 plans). Conduite d'eau. Etablissement, malfaçon, réparations (1854-1858, 1 plan, 1880, 1889-1892). Abreuvoir en fonte. Installation (1905). Pont à bascule. Acquisition (1909)., An VIII-1920; 170 Edepot 42; M1
      PLAN
      EAU POTABLE; ECOLE; HOTEL DE VILLE
    - Presbytère. Acquisition d'une maison, réparations: devis, clôture du jardin (1811-1825, 1839, 1862, 1895, 1912). Eglise. Reconstruction du choeur et du clocher (1828-1886, 1 plan). Fourniture d'une cloche (1910). Cimetière. Construction: devis (1886-1887, 1 plan)., 1811-1912; 170 Edepot 43; M2
      CIMETIERE; EDIFICE CULTUEL; PRESBYTERE
  - BIENS ET BOIS COMMUNAUX-EAUX-DROITS DIVERS
    - Amodiations de biens (an II-1919). Anticipations (1840, 1 plan). Différends concernant la délimitation de plusieurs propriétés (1908-1909). Bois communaux. Ventes de bois (1793-an VII). Repeuplement, entretien, réorganisation du service forestier, aménagement (1808-1881). Différend avec le sieur Guy, maître de forges à Conflandey, au sujet de la délimitation de ses bois (1820, 1827, 1847, 1890, 1953). Location de la chasse (1894-1935). Eaux. Construction d'un puits (1825). Droits divers. Concessions au cimetière (1864-1932)., 1793-1953; 170 Edepot 44; N1
      BAUX RURAUX; BIEN SPOLIE; BOIS; CONCESSION FUNERAIRE; EAU POTABLE
      GUY
  - VOIRIE-REGIME DES EAUX-MOYENS DE TRANSPORT-TRAVAUX DIVERS
    - Voirie urbaine. Anticipation, bâtiment menaçant ruine, élargissement de rues, rigoles pavées (1878-1911, 2 plans). Petite voirie. Ponts (1848, 1881). Aqueducs (1849, 1897). Chemin de grande communication n° 7, de Breurey à la Haute-Marne (1837-1908, 1 plan). Chemin d'intérêt commun n° 10, de Jussey à Amance et au pont de Bourguignon (1847-1868). Chemin du Charmemaix (1894-1902). Chemin rural n° 4, de Contréglise à Senoncourt (1894-1895, 1 plan). Anticipation sur un chemin rural, affaire Thirion (1896-1900, 3 plans). Chemin rural n° 5 ,dit des "Montants" (1897-1902, 1 plan)., 1837-1911; 170 Edepot 45; O1
      CHEMIN RURAL; OUVRAGE D'ART; ROUTE DEPARTEMENTALE; VOIE COMMUNALE
      CHARMEMAIX; CONTREGLISE; MONTANTS (LES)
      THIRION
    - Chemins vicinaux (1825-1836, plans). Chemins de défruitement (1828, 1880-1904, 1 plan). Créations de ressources (1846-1926). Prestations (1856-1928)., 1825-1928; 170 Edepot 46; O2
      CHEMIN RURAL
    - Curage des fossés et ruisseaux (1845-1931, 5 plans). Assainissement de la prairie du Breuil (1880-1882, 1913, 6 plans). Moyens de transport. Transports par voitures automobiles (1898-1899). Etablissement d'un chemin de fer à voie étroite de Port-d'Atelier à Vauvillers (1890-1891). Subventions communales au 3ème réseau du chemin de fer d'intérêt local (1903-1905). Travaux divers. Carrières (1833-1914)., 1833-1931; 170 Edepot 47; O3
      CARRIERE; COURS D'EAU; VOIE FERREE D'INTERET LOCAL
      BREUIL (LE); CONTREGLISE
  - CULTE
    - Evaluation et inventaire des biens de la fabrique (1793, 1906-1907). Nomination des membres de la fabrique (1808). Jugement condamnant le maire au sujet du remplacement du curé décédé (1908). Séparation des Eglises et de l'Etat (1910-1925)., 1793-1925; 170 Edepot 48; P1
      VIE RELIGIEUSE
  - ASSISTANCE ET PREVOYANCE
    - Bureau de bienfaisance. Nomination des membres (1910, 1920-1921). Extrait de délibérations (1910). Assistance et prévoyance (8). Nomination d'un vaccinateur (1904-1922). Listes des indigents (1910-1921). Docteur militaire mis à disposition de la population civile (1916). Suppression des visites de surveillance d'assistance maternelle (1926)., 1904-1926; 170 Edepot 49; Q1
      DELIBERATION; LISTE NOMINATIVE
      PROTECTION MATERNELLE ET INFANTILE; PROTECTION SOCIALE
  - INSTRUCTION PUBLIQUE-LETTRES,SCIENCES ET ARTS
    - Inventaire du mobilier scolaire (1885-1906). Election de délégués de la commission scolaire (1898). Subventions aux maîtresses de couture (1914-1921). Arts. Arrêté préfectoral sur l'emploi des films cinématographiques (1929)., 1885-1929; 170 Edepot 50; R1
      INVENTAIRE; ARRETE PREFECTORAL
      CINEMA; VIE SCOLAIRE